---
title: "ME315 Lab02"
author: "Letícia Santos Tavares"
format: pdf
editor: visual
---

## HANDS ON

1.  Quais são as estatísticas suficientes para a determinação do percentual de vôos atrasados na chegada (ARRIVAL_DELAY \> 10)?

`Resposta:` Para determinar o percentual de vôos atrasados na chegada em mais de 10 minutos, são necessárias 2 estatísticas: o número total de vôos atrasados na chegada em mais de 10 minutos do dia, ou seja, ARRIVAL_DELAY\>10 e o número total de vôos ocorridos no dia. Isto para cada dia do mês e para cada mês do ano, para as companhias AA, DL, UA e US. Dessa forma, o percentual pode ser calculado pela proporção `% de vôos atrasados = (ARRIVAL_DELAY>10)/total de vôos do dia`

2.  Crie uma função chamada getStats que, para um conjunto de qualquer tamanho de dados provenientes de flights.csv.zip, execute as seguintes tarefas (usando apenas verbos do dplyr:

<!-- -->

a.  Filtre o conjunto de dados de forma que contenha apenas observações das seguintes Cias. Aéreas: AA, DL, UA e US;
b.  Remova observações que tenham valores faltantes em campos de interesse;
c.  Agrupe o conjunto de dados resultante de acordo com: dia, mês e cia. aérea;
d.  Para cada grupo em b., determine as estatísticas suficientes apontadas no item 1. e os retorne como um objeto da classe tibble;
e.  A função deve receber apenas dois argumentos:

<!-- -->

I)  `input:` o conjunto de dados (referente ao lote em questão);
II) `pos:`argumento de posicionamento de ponteiro dentro da base de dados. Apesar de existir na função, este argumento não será empregado internamente. É importante observar que, sem a definição deste argumento, será impossível fazer a leitura por partes.

```{r}
library(dplyr)

getStats <- function(input, pos) {
  input |> 
    filter(AIRLINE %in% c("AA", "DL", "UA", "US")) |> 
    filter(
      !is.na(YEAR), 
      !is.na(MONTH), 
      !is.na(DAY), 
      !is.na(AIRLINE), 
      !is.na(ARRIVAL_DELAY)
    ) |> 
    group_by(YEAR, MONTH, DAY, AIRLINE) |> 
    summarise(
      numero_voos = n(),
      voos_atrasados = sum(ARRIVAL_DELAY > 10),
      .groups = "drop"
    )
}
  
```

3.  Utilize alguma função `readr::read_***_chunked` para importar o arquivo `flights.csv.zip`.

<!-- -->

a.  Configure o tamanho do lote (chunk) para 100 mil registros;
b.  Configure a função de callback para instanciar DataFrames aplicando a função getStats criada acima;
c.  Configure o argumento `col_types` de forma que ele leia, diretamente do arquivo, apenas as colunas de interesse (veja nota de aula para identificar como realizar esta tarefa);

```{r}
library(dplyr)
library(readr)
dados_parciais <- read_csv_chunked(
  file = "flights.csv.zip",
  callback = DataFrameCallback$new(getStats),
  chunk_size = 100000,                          
  col_types = cols_only(                        
    YEAR = col_integer(),
    MONTH = col_integer(),
    DAY = col_integer(),
    AIRLINE = col_character(),
    ARRIVAL_DELAY = col_double()
  )
)

```

4.  Crie uma função chamada ComputeStats que:

a\. Combine as estatísticas suficientes para compor a métrica final de interesse (percentual de atraso por dia/mês/cia aérea);

b\. Retorne as informações em um tibble contendo apenas as seguintes colunas:

<!-- -->

i)  `Cia:` sigla da companhia aérea;
ii) `Data:` data, no formato AAAA-MM-DD (dica: utilize o comando as.Date);
iii) `Perc:` percentual de atraso para aquela cia. aérea e data, apresentado como um número real no intervalo \[0,1\] .

```{r}
library(dplyr)

computeStats <- function(dados) {
  dados |> 
        group_by(AIRLINE, YEAR, MONTH, DAY) |> 
       summarise(
      total_voos = sum(numero_voos),
      total_atrasados = sum(voos_atrasados),
      .groups = "drop"
    ) |> 
    transmute(
      Cia = AIRLINE,
      Data = as.Date(paste(YEAR, MONTH, DAY, sep = "-")),
      Perc = total_atrasados / total_voos
    )
}

dados_interesse <- computeStats(dados_parciais)
```

```{r}
install.packages("remotes")
remotes::install_github("jayjacobs/ggcal")
library(ggcal)
library(ggplot2)

pal <- scale_fill_gradient(low = "#4575b4", high = "#d73027")

baseCalendario <- function(stats, cia) {
  dados_cia <- stats |> 
    filter(Cia == cia)
  
  ggcal(dados_cia$Data, dados_cia$Perc)
} 

cAA <- baseCalendario(dados_interesse, "AA")
cDL <- baseCalendario(dados_interesse, "DL")
cUA <- baseCalendario(dados_interesse, "UA")
cUS <- baseCalendario(dados_interesse, "US")

cAA + pal + ggtitle("AA")
cDL + pal + ggtitle("DL")
cUA + pal + ggtitle("UA")
cUS + pal + ggtitle("US")
```

```{r}
Sys.setenv(TZ= "America/Sao_Paulo")
Sys.time()
```
