---
title: "ME315A_LAB05"
author: "Letícia Santos Tavares"
format: pdf
editor: source
---

## Laboratório Especial

## Parte 1

```{r}
#chamando todas as bibliotecas que serão utilizadas
library(tidyverse)
library(ggplot2)
library(leaflet)
library(ggcal)
library(readr)
```

Crie uma função que:

a.  Receba um valor de TAIL_NUMBER (por exemplo, N431WN);

b.  Produza uma tabela (tidy) com todos os trajetos realizados pela aeronave (ordenadas por data e hora, contendo todas as colunas do arquivo flights.csv.zip);

c.  Produza um mapa que apresente todo o trajeto voado pela aeronave ao longo de todo o ano; o trajeto deve ser apresentado de maneira linear no tempo (i.e., segue a sequência do tempo, como no exemplo hipotético dado acima);

d.  O mapa deve ser decorado com estatísticas do seu interesse (por exemplo, velocidade média do vôo como espessura da linha que conecta os aeroportos envolvidos no trajeto);


```{r}
#| eval: false

#CRIANDO A FUNÇÃO
analisa_aeronave <- function(tail_number, arquivo) {
  
  # Lê o arquivo flights em pedaços de 10.000 linhas
  voos <- read_csv_chunked(
    arquivo,
    callback = DataFrameCallback$new(function(chunk, pos) {
      
      # Mantém somente os voos da aeronave escolhida
      chunk |> 
        filter(TAIL_NUMBER == tail_number)
      
    }),
    chunk_size = 10000
  )
  
  # Ordena os voos pela data e pelo horário
  voos <- voos |> 
    arrange(YEAR, MONTH, DAY, SCHEDULED_DEPARTURE)
  
  # Importa as informações dos aeroportos
  airports <- read_csv(
    "airports.csv",
    show_col_types = FALSE
  )
  
  # Seleciona as coordenadas dos aeroportos
  coordenadas <- airports |> 
    select(IATA_CODE, LATITUDE, LONGITUDE)
  
  # Adiciona as coordenadas do aeroporto de origem
  voos <- voos |> 
    left_join(
      coordenadas,
      by = c("ORIGIN_AIRPORT" = "IATA_CODE")
    )
  
  # Adiciona as coordenadas do aeroporto de destino
  voos <- voos |> 
    left_join(
      coordenadas,
      by = c("DESTINATION_AIRPORT" = "IATA_CODE"),
      suffix = c("_ORIGIN", "_DESTINATION")
    )
  
  # Calcula a velocidade média de cada voo
  voos <- voos |> 
    mutate(
      VELOCIDADE_MEDIA = DISTANCE / (AIR_TIME / 60)
    )
  
  # Define a espessura das linhas com base na velocidade
  # A espessura fica entre 1 e 4
  velocidade_min <- min(voos$VELOCIDADE_MEDIA, na.rm = TRUE)
  velocidade_max <- max(voos$VELOCIDADE_MEDIA, na.rm = TRUE)
  
  voos <- voos |> 
    mutate(
      ESPESSURA = 1 + 3 * 
        (VELOCIDADE_MEDIA - velocidade_min) /
        (velocidade_max - velocidade_min)
    )
  
  # Cria o mapa
  mapa <- leaflet() |> 
    addTiles()
  
  # Adiciona cada trajeto ao mapa
  for (i in 1:nrow(voos)) {
    
    # Só desenha o trajeto se houver coordenadas e velocidade
    if (
      !is.na(voos$LONGITUDE_ORIGIN[i]) &&
      !is.na(voos$LONGITUDE_DESTINATION[i]) &&
      !is.na(voos$LATITUDE_ORIGIN[i]) &&
      !is.na(voos$LATITUDE_DESTINATION[i]) &&
      !is.na(voos$ESPESSURA[i])
    ) {
      
      # Informações mostradas ao clicar no trajeto
      informacoes <- paste0(
        "<b>Origem:</b> ", voos$ORIGIN_AIRPORT[i],
        "<br><b>Destino:</b> ", voos$DESTINATION_AIRPORT[i],
        "<br><b>Data:</b> ", 
        voos$YEAR[i], "-", voos$MONTH[i], "-", voos$DAY[i],
        "<br><b>Voo:</b> ", voos$FLIGHT_NUMBER[i],
        "<br><b>Velocidade média:</b> ",
        round(voos$VELOCIDADE_MEDIA[i], 1)
      )
      
      mapa <- mapa |> 
        addPolylines(
          lng = c(
            voos$LONGITUDE_ORIGIN[i],
            voos$LONGITUDE_DESTINATION[i]
          ),
          lat = c(
            voos$LATITUDE_ORIGIN[i],
            voos$LATITUDE_DESTINATION[i]
          ),
          weight = voos$ESPESSURA[i],
          opacity = 0.6,
          popup = informacoes
        )
    }
  }
  
  # Cria uma tabela com os aeroportos utilizados
  aeroportos <- bind_rows(
    voos |> 
      select(
        codigo = ORIGIN_AIRPORT,
        latitude = LATITUDE_ORIGIN,
        longitude = LONGITUDE_ORIGIN
      ),
    voos |> 
      select(
        codigo = DESTINATION_AIRPORT,
        latitude = LATITUDE_DESTINATION,
        longitude = LONGITUDE_DESTINATION
      )
  ) |> 
    distinct(codigo, .keep_all = TRUE)
  
  # Adiciona os aeroportos ao mapa
  mapa <- mapa |> 
    addCircleMarkers(
      data = aeroportos,
      lng = ~longitude,
      lat = ~latitude,
      radius = 5,
      popup = ~paste0("<b>Aeroporto:</b> ", codigo)
    )
  
  # Retorna a tabela e o mapa
  return(
    list(
      tabela = voos,
      grafico = mapa
    )
  )
}
```

```{r}
#| eval: false

#TESTANDO A FUNÇÃO PARA UMA AERONAVE 
analisa_aeronave('N3HYAA','flights.csv')
```

```{r}
Sys.setenv(TZ = "America/Sao_Paulo")
Sys.time()
```

