---
title: "ME315A_LAB07"
author: "Letícia Santos Tavares"
format: pdf
editor: visual
---

## CONEXÃO R \>\>\> SQLite

1.  Baixe o arquivo `uwmadison.sqlite3`. Conecte-se a ele usando o pacote `RSQLite`, armazenando a conexão em uma variável `conn`.

```{r}
library(RSQLite)
library(DBI)
conn <- dbConnect(SQLite(), 'uwmadison.sqlite3')
```


2.   Quem são e quantos são os professores que lecionaram disciplinas cujo tópico era estatística (`subjects.abbreviation='STAT'`);

> QUEM SÃO


```{sql connection=conn}
SELECT DISTINCT instructors.name AS STAT_TEACHERS
FROM subjects 
LEFT JOIN subject_memberships 
ON subjects.code= subject_memberships.subject_code
LEFT JOIN sections
ON subject_memberships.course_offering_uuid = sections.course_offering_uuid
LEFT JOIN teachings 
ON sections.uuid = teachings.section_uuid
LEFT JOIN instructors 
ON teachings.instructor_id = instructors.id
WHERE subjects.abbreviation = 'STAT'
```

> QUANTOS SÃO: 

```{sql connection=conn}
SELECT COUNT(DISTINCT instructors.name) AS STAT_TEACHERS_TOTAL
FROM subjects 
LEFT JOIN subject_memberships 
ON subjects.code= subject_memberships.subject_code
LEFT JOIN sections
ON subject_memberships.course_offering_uuid = sections.course_offering_uuid
LEFT JOIN teachings 
ON sections.uuid = teachings.section_uuid
LEFT JOIN instructors 
ON teachings.instructor_id = instructors.id
WHERE subjects.abbreviation = 'STAT'
```

3.  O GPA americano é definido numa escala de 0 a 4, em que A = 4, AB = 3.5, B = 3, BC = 2.5, C = 2, D = 1 e F = 0. Determinando a nota média de cada oferecimento pela ponderação da quantidade de alunos em cada extrato com os valores numéricos de cada conceito, indique (no que se referente a disciplinas no assunto de estatística):

- Quem é o professor mais difícil?
```{sql connection=conn}
SELECT DISTINCT instructors.name, ((4.0*a_count + 3.5*ab_count + 3.0*b_count + 2.5*bc_count + 2.0*c_count+ d_count)/(a_count + ab_count + b_count + bc_count + c_count+d_count + f_count)) AS GPA
FROM grade_distributions
LEFT JOIN sections 
ON grade_distributions.course_offering_uuid = sections.course_offering_uuid
LEFT JOIN teachings
ON sections.uuid = teachings.section_uuid
LEFT JOIN instructors 
ON teachings.instructor_id = instructors.id
LEFT JOIN subject_memberships 
ON subject_memberships.course_offering_uuid = grade_distributions.course_offering_uuid
LEFT JOIN subjects
ON subjects.code = subject_memberships.subject_code
WHERE subjects.abbreviation='STAT'AND (a_count + ab_count + b_count + bc_count + c_count + d_count + f_count) > 0

ORDER BY GPA
LIMIT 1
```

- Quem é o professor mais fácil?
```{sql connection=conn}
SELECT DISTINCT instructors.name, ((4.0*a_count + 3.5*ab_count + 3.0*b_count + 2.5*bc_count + 2.0*c_count+ d_count)/(a_count + ab_count + b_count + bc_count + c_count+d_count + f_count)) AS GPA
FROM grade_distributions
LEFT JOIN sections 
ON grade_distributions.course_offering_uuid = sections.course_offering_uuid
LEFT JOIN teachings
ON sections.uuid = teachings.section_uuid
LEFT JOIN instructors 
ON teachings.instructor_id = instructors.id
LEFT JOIN subject_memberships 
ON subject_memberships.course_offering_uuid = grade_distributions.course_offering_uuid
LEFT JOIN subjects
ON subjects.code = subject_memberships.subject_code
WHERE subjects.abbreviation='STAT'AND (a_count + ab_count + b_count + bc_count + c_count + d_count + f_count) > 0

ORDER BY GPA DESC
LIMIT 1
```

- Qual é a disciplina mais difícil?
```{sql connection=conn}
SELECT DISTINCT subjects.name, ((4.0*a_count + 3.5*ab_count + 3.0*b_count + 2.5*bc_count + 2.0*c_count+ d_count)/(a_count + ab_count + b_count + bc_count + c_count+d_count + f_count)) AS GPA
FROM grade_distributions
LEFT JOIN sections 
ON grade_distributions.course_offering_uuid = sections.course_offering_uuid
LEFT JOIN teachings
ON sections.uuid = teachings.section_uuid
LEFT JOIN instructors 
ON teachings.instructor_id = instructors.id
LEFT JOIN subject_memberships 
ON subject_memberships.course_offering_uuid = grade_distributions.course_offering_uuid
LEFT JOIN subjects
ON subjects.code = subject_memberships.subject_code
WHERE (a_count + ab_count + b_count + bc_count + c_count + d_count + f_count) > 0

ORDER BY GPA
LIMIT 1
```

- Qual é a disciplina mais fácil?
```{sql connection=conn}
SELECT DISTINCT subjects.name, ((4.0*a_count + 3.5*ab_count + 3.0*b_count + 2.5*bc_count + 2.0*c_count+ d_count)/(a_count + ab_count + b_count + bc_count + c_count+d_count + f_count)) AS GPA
FROM grade_distributions
LEFT JOIN sections 
ON grade_distributions.course_offering_uuid = sections.course_offering_uuid
LEFT JOIN teachings
ON sections.uuid = teachings.section_uuid
LEFT JOIN instructors 
ON teachings.instructor_id = instructors.id
LEFT JOIN subject_memberships 
ON subject_memberships.course_offering_uuid = grade_distributions.course_offering_uuid
LEFT JOIN subjects
ON subjects.code = subject_memberships.subject_code
WHERE (a_count + ab_count + b_count + bc_count + c_count + d_count + f_count) > 0

ORDER BY GPA DESC
LIMIT 1
```

4.  Desconecte do banco de dados.
```{r}
dbDisconnect(conn)
```

```{r}
Sys.setenv(TZ = "America/Sao_Paulo")
Sys.time()
```

