---
title: "ME315A_LAB06"
author: "Letícia Santos Tavares"
format: pdf
editor: visual
---

1.  Baixe o arquivo `disco.db` e armazene na variável `path` o caminho completo (pasta) na qual o arquivo foi gravado. Utilize o comando `file.path()` para combinar a variável `path` com o nome do arquivo (`disco.db`) e obter o nome do arquivo com seu respectivo caminho. Armazene este resultado na variável `fname`.

```{r}
path<- '.'
fname<- file.path(path, 'disco.db')
```

2.  Utilizando o pacote `RSQLite`, conecte-se ao arquivo de banco de dados. Armazene a conexão na variável `conn`.

```{r}
library(DBI)
library(RSQLite)

# Conecta/Cria o arquivo
conn <- dbConnect(RSQLite::SQLite(), fname)
```

3.  Liste as tabelas existentes no banco de dados.

```{r}
dbListTables(conn)
```

4.  Identifique os nomes de todas as colunas existentes na tabela `customers`.

```{r}
dbListFields(conn, 'customers')
```

5.  Utilizando **apenas** `SQLite`, com o apoio do comando `dbGetQuery`, identifique quantos clientes estão atualmente cadastrados neste banco de dados.

```{r}
dbGetQuery(conn, 'SELECT COUNT(CustomerId) AS TOTAL_REGISTER FROM customers')
```

6.  Utilizando **apenas** `SQLite`, identifique o número de países diferentes em que moram os clientes encontrados acima.

```{r}
dbGetQuery(conn, 'SELECT COUNT(DISTINCT Country) AS COUTRIES FROM customers')
```

7.  Utilizando **apenas** `SQLite`, quantos clientes existem por país? A tabela resultante deve conter o nome do país e a respectiva contagem, além de ser ordenada de maneira decrescente pela referida contagem.

```{r}
dbGetQuery(conn, 'SELECT Country, COUNT(CustomerId) AS TOTAL_COSTUMER FROM customers 
           GROUP BY Country 
           ORDER BY COUNT(CustomerId) DESC')
```

8.  Quais são os 5 países com mais clientes registrados? Use apenas `SQLite`.

```{r}
dbGetQuery(conn, 'SELECT Country, COUNT(CustomerId) AS TOTAL_COSTUMER FROM customers 
           GROUP BY Country 
           ORDER BY COUNT(CustomerId) DESC
           LIMIT 5')
```

9.  Quais são os países registrados que possuem apenas 6 letras no nome?

```{r}
dbGetQuery(conn, 'SELECT DISTINCT Country FROM customers
           WHERE Country GLOB "??????" ')
```

10. Quais foram as músicas compradas por clientes brasileiros?

```{r}
dbGetQuery(conn, "
  SELECT DISTINCT t.Name, Country
  FROM customers AS c
  INNER JOIN invoices AS i
    ON c.CustomerId = i.CustomerId
  INNER JOIN invoice_items AS ii
    ON i.InvoiceId = ii.InvoiceId
  INNER JOIN tracks AS t
    ON ii.TrackId = t.TrackId
  WHERE c.Country = 'Brazil'
")
```

11. Desconecte do banco de dados.

```{r}
dbDisconnect(conn)
```

```{r}
Sys.setenv(TZ = "America/Sao_Paulo")
Sys.time()
```

