---
title: "ME315A_LAB03"
author: "Letícia Santos Tavares"
format: pdf
editor: visual
---

## HANDS-ON

1.  Importe, utilizando o pacote `readr`, cada um dos três arquivos disponíveis. Os objetos resultantes devem ser chamados `flights`, `airlines` e `airports`.

    - Para o arquivo de aeroportos, importe apenas as colunas `IATA_CODE`, `CITY`, `STATE`, `LATITUDE`, `LONGITUDE`;

      - Para o arquivo de vôos:

        a.  Importe apenas as colunas `DESTINATION_AIRPORT` e `ARRIVAL_DELAY`

        b.  Leia apenas 1 milhão de linhas por vez;

        c.  Remova vôos em que o aeroporto de destino comece com a letra 1;

        d.  Remova registros em que existam pelo menos uma coluna faltante;

        e.  Determine, para cada parte do arquivo, as estatísticas suficientes para a determinação do atraso médio por aeroporto de destino;

        f.  Ao finalizar a leitura do arquivo, combine as estatísticas suficientes de modo a produzir a média de atraso por aeroporto.

```{r}
library(tidyverse)
```

`Importando airports.csv:`

```{r}
airports <- read_csv("airports.csv") |>
  select(c("IATA_CODE", "CITY", "STATE", "LATITUDE", "LONGITUDE"))
```

`Importando airlines.csv:`

```{r}
airlines <- read_csv("airlines.csv")
```

`Importando flights.csv por partes:`

```{r}
flights <- read_csv_chunked(
  "flights.csv",
  DataFrameCallback$new(\(x, pos) {
    x |>
      select(DESTINATION_AIRPORT, ARRIVAL_DELAY) |>
      filter(!str_starts(DESTINATION_AIRPORT, "1")) |>
      drop_na() |>
      group_by(DESTINATION_AIRPORT) |>
      summarise(
        soma = sum(ARRIVAL_DELAY),
        n_cia = n()
      )
  }),
  chunk_size = 1000000
)

#média de voos atrasados por aeroporto de destino:
flights_mean<- flights |>
  group_by(DESTINATION_AIRPORT) |>
  summarise(
    MEAN_DELAY = sum(soma) / sum(n_cia)
  )
```

2.  Selecione a operação apropriada *join* para incluir, na tabela `flights`, as colunas `CITY` e `STATE` do objeto `airports`. Para executar esta tarefa:

    a\. Identifique a coluna que é a chave na tabela `flights`;

    b\. Identifique a coluna que é a chave na tabela `airports`;

    c\. Quais são os aeroportos que estão listados em `flights`, mas estão ausentes em `airports`?

    d\. Apresente o comando que combine ambas as tabelas, indicando explicitamente as chaves;

    e\. Armazene a tabela resultante no objeto `flights`.

`tabela:`

```{r}
flights<- flights |> left_join(airports, by= c("DESTINATION_AIRPORT"= "IATA_CODE"))
flights
```

`item c:`

```{r}
flights |>
  anti_join(airports, by = c("DESTINATION_AIRPORT" = "IATA_CODE"))
```

3.  Quantos aeroportos cada estado possui? Apresente uma tabela ordenada de forma decrescente (no número de aeroportos).

```{r}
airports |> 
  group_by(STATE)|>
  summarise(`AIRPORTS_BY_STATE` = n()) |>
  arrange(desc(`AIRPORTS_BY_STATE`))
```

4.  Apresente um mapa representando todos os atrasos observados por aeroporto.

    1.  Carregue o pacote `leaflet`;

    2.  Combine os comandos `leaflet`, `addTiles` e `addMarkers` para a criação de um mapa básico;

    3.  Armazene o grafico em b) numa variável chamada `this`;

    4.  Adicione as duas linhas abaixo após a criação da variável `this` (apenas se você estiver usando Jupyter):

```{r}
flights_map <- flights_mean |>
  left_join(
    airports,
    by = c("DESTINATION_AIRPORT" = "IATA_CODE")
  ) |>
  drop_na(LATITUDE, LONGITUDE)

library(leaflet)

this <- leaflet(flights_map) |>
  addTiles() |>
  addMarkers(
    lng = ~LONGITUDE,
    lat = ~LATITUDE,
    popup = ~MEAN_DELAY
  )

this
```

```{r}
Sys.setenv(TZ = "America/Sao_Paulo")
Sys.time()
```




