---
title: "ME315_LAB04"
author: "Letícia Santos Tavares"
format: pdf
editor: source
---

**Laboratório 4: Importação de Dados Retangulares - Excel**

## Hands-on (em R)

Q1. Carregue os pacotes `readxl` e `tidyverse`.

```{r}
library(readxl)
library(tidyverse)
```

Q2. Crie uma variável chamada `fname` que contenha o caminho para o arquivo `WDIEXCEL.xlsx`, disponível no seu diretório de dados. Confirme que o R identifica a existência do arquivo utilizando o comando `file.exists`

```{r}
file.exists('WDIEXCEL.xlsx')
fname <- 'WDIEXCEL.xlsx'
```

Q3. Leia a planilha “Country” e armazene no objeto `countries`.

```{r}
countries <- read_excel(fname, sheet= 'Country')
```

Q4. Mantenha apenas os registros de 5 países (Brasil e outros 4 de sua escolha).

```{r}
countries <- countries |>
  filter(`Short Name` %in% c( "Brazil", "Costa Rica", "Norway","Italy","France"))
```

Q5. Leia a planilha “Data” e armazene no objeto `WDI`.

```{r}
WDI <- read_excel(fname, sheet = "Data")
```

Q6. Selecione apenas as colunas:\

```         
- Country Code
- Indicator Code
- E todos os anos de 1960-2018
```

```{r}
WDI <- WDI |> 
  select(`Country Code`, `Indicator Code`, `1960`:`2018`)
```

Q7. Confirme se os dados wm WDI estão em formato tidy. Se não estiverem, transforme-os para tal formato. Faça de forma que exista uma coluna referente ao ano chamada YEAR.

```{r}
WDI<- pivot_longer(WDI, cols= `1960`:`2018`, 
             names_to= 'YEAR', 
             values_to= 'VALUE_INDICATOR')
```

Q8. Confirme se a coluna referente ao ano está em formato inteiro.

```{r}
WDI$YEAR <- as.integer(WDI$YEAR)
typeof(WDI$YEAR)
```

Q9. Para o objeto WDI, mantenha apenas os registros dos países listados em countries. Selecione as colunas:\

-   Country Code
-   Short Name
-   YEAR
-   SP.DYN.CBRT.IN \`\`\`

```{r}
WDI_FIVE<- WDI |> 
 inner_join(countries, by= 'Country Code') |>
    filter(`Indicator Code` == 'SP.DYN.CBRT.IN') |>
  select(`Country Code`, `Short Name`,`YEAR`,`SP.DYN.CBRT.IN`= VALUE_INDICATOR)
```

Q10. Ordene o objeto de forma que, para cada país, as informações estejam ordenadas por ano.

```{r}
WDI_FIVE |> 
   group_by(`Country Code`) |>
     arrange('YEAR')
```

Q11. Construa um gráfico de linhas, usando o pacote `ggplot2`, que tenha no eixo X a variável YEAR, no eixo Y a variável SP.DYN.CBRT.IN e que cada linha corresponda a um país diferente.

```{r}
ggplot(WDI_FIVE, aes(x = YEAR, y = SP.DYN.CBRT.IN, color = `Short Name`)) +
  geom_line(linewidth = 1) +
  labs(
    title = "Taxa Bruta de Natalidade (1960-2018)",
    x = "Ano",
    y = "Nascimentos por 1.000 pessoas",
    color = "País"
  ) +
  theme_minimal()
```

```{r}
Sys.setenv(TZ = "America/Sao_Paulo")
Sys.time()
```
